【裁判字號】    92,交抗,816
【裁判日期】    921016
【裁判案由】    聲明異議
【裁判全文】
臺灣高等法院臺中分院刑事裁定                  九十二年度交抗字第八一六號
    抗  告  人
    即受處分人  甲○○
右抗告人，因受處分人違反道路交通管理處罰條例案件，不服臺灣臺中地方法院中華
民國九十二年九月十九日裁定（九十二年交聲字第七八五號），提起抗告，本院裁定
如左：
    主      文
抗告駁回。
    理      由
一、本件抗告人即受處分人甲○○聲明異議及抗告意旨略以：抗告人因白天上班約上
    午七點三十分就出門，下午回到家又已近傍晚七點，而且住家的信箱屬開放式亦
    無大樓管理員，故均未收到舉發通知單，直至今年準備驗車才知道這些罰單存在
    ，故囑託哥哥陳建良至監理所處理，並非故意不繳納罰鍰。且裁決書收受時，並
    未獲告知要在二十日內提出異議，而該車上開違規，幾乎非抗告人所駕駛，為此
    提起異議及抗告云云。
二、原處分機關略以：本案係國道公路警察局第二、四、五、八、雲林縣警察局交通
    隊分別以第ＺＢ0000000、ＺＤ0000000、ＺＤ0000000、
    ＺＥ0000000、ＺＨ0000000、ＫＡＣ三三○四四六號舉發違反道
    路交通事件通知單，逕行舉發受處分人甲○○所有之車號Ｊ５─２４８７號自小
    客車於九十一年一月二十日十二時二十分，在國道三號北向三五二公里處、九十
    一年二月十三日十二時零一分許，行經國道八號西向九公里處、九十年九月二十
    八日八時及九十一年一月十七日八時零七分許，行經國道一號二四一公里北向處
    、九十一年六月二十九日九時五十八分許，行經國道一號公路一四○公里北上等
    處，皆因「在高速公路超速行駛」違規，另於九十二年一月十五日一時二十分許
    ，在台一線北上二四二公里處，因「１、駕駛人行車速度，超過規定之最高時速
    二十公里以上；２、違反處罰條例之行為，不聽勤務人員制止」違規，受處分人
    皆未於應到案日期前提出申訴，該所遂於九十二年六月二十五日以中監違字第裁
    六○─ＺＢ0000000、ＺＤ0000000、ＺＤ0000000、ＺＥ
    0000000、ＺＨ0000000、ＫＡＣ三三○四四六號裁決書，共計裁
    處罰鍰新台幣三萬四千九百元整，並記違規點數一點，逾期則依裁決書處罰主文
    規定裁處，於法並無不合等語。
三、茲按，道路交通管理處罰條例第八十七條第一項規定：受處分人不服第八條主管
    機關所為之處罰，得於接到裁決書之翌日起二十日內，向管轄地方法院聲明異議
    。本院經查，本件抗告人甲○○授權委託其兄陳建良於九十二年六月二十五日向
    原處分機關簽名收受前揭裁決書在案，已據抗告人及該證人於原審證稱供稱相符
    在卷，是該裁決書自已合法送達予異議人收受無誤，抗告人遲至九十二年七月二
    十四日，始向台中區監理所聲明異議，有聲明異議狀乙份存卷可按，自已逾二十
    日期間，甚為明顯，原審因而駁回其異議，核無不合，抗告人猶執陳詞，指摘原
    裁定不當，自為無理由，應予駁回。
據上論斷，應依道路交通案件處理辦法第二十六條，應依刑事訴訟法第四百十二條，
裁定如主文。
中      華      民      國    九十二    年      十      月      十六    日
                                  臺灣高等法院臺中分院刑事第二庭
                                        審判長法  官  羅  禮  政
                                              法  官  陳  欣  安
                                              法  官  蔡  聰  明
右正本證明與原本無異。
不得抗告。
                                              書記官  郭  振  祥
中      華      民      國      九十二   年       十      月    十七    日
                                                                        Ｒ


司法院資訊處製作；財團法人民間司法改革基金會備份。
